# 新收入准则： CIF 条件下外销收入的运保费如何进行会计处理

提问人：fifly 时间：2022-08-01 18:19:23
版主好！请问，以总额法确认的收入，与净额法确认收入，在税务上个人觉得都应该缴纳增值税，但是又不太清晰是怎样处理，请版主指导~~

回答人：chenyiwei
增值税方面，应当根据增值税相关规定开票和纳税，与会计上采用总额法还是净额法无关。